臺灣雲林地方法院刑事判決
111年度交簡上字第8號
上  訴  人
即  被  告  INTARAMAN CHAN (泰國籍、中文名：陳鴻明)
              
                
              

              
上列被告因公共危險案件，不服本院中華民國111年2月25日111
年度港交簡字第20號第一審簡易判決（起訴書案號：臺灣雲林地
方檢察署檢察官110年度偵字第7683號），提起上訴，本院管轄
之第二審合議庭判決如下：
    主      文
原判決撤銷。
甲○○○ ○○        (即陳鴻明)駕駛動力交通工具而吐氣所含酒精
濃度達每公升零點二五毫克以上，累犯，處有期徒刑肆月，如易
科罰金，以新臺幣壹仟元折算壹日。
    事      實
一、甲○○○ ○○        (即陳鴻明）於民國110年10月14日下午5
    時許起至翌（15）日凌晨某時許止，在雲林縣○○鄉○○○路○段
    000號之C13室居住地，食用摻有米酒及藥酒之羊肉爐後，在
    酒精未退之際，仍基於不能安全駕駛動力交通工具之犯意，
    於翌（15）日上午7時15分稍早前某時，自上開居住地騎乘
    車牌號碼000-0000號普通重型機車（下稱A機車），搭載友
    人丹亞妮外出上班而行駛於道路；其後於110年10月15日上
    午7時15分（聲請簡易判決處刑書誤載為30分）許，陳鴻明
    騎乘A機車行經雲林縣○○鄉○○村○○○路○段○號「六輕北枝之22
    」電桿前，在李旻穎所駕駛之車牌號碼00-0000號自小貨車
    （下稱B車）欲自A機車左方欲超越時，陳鴻明騎乘A機車車
    身不慎與B車右後車身發生擦撞，陳鴻明與丹亞妮因此人車
    倒地受傷（李旻穎、陳鴻明所涉過失傷害部分，未據告訴）
    。嗣經警獲報前往現場處理，並於110年10月15日上午7時46
    分許，對陳鴻明施以酒精濃度測試，測得其吐氣所含酒精濃
    度達每公升0.24毫克（MG/L，以下同），回推其酒後騎乘A
    機車上路發生車禍時，吐氣酒精濃度至少為每公升0.2658毫
    克〈計算式：0.24MG/L+0.05（每小時平均代謝值）×（31/60
    ）＝0.2658MG/L〉，始悉上情。
二、案經雲林縣警察局臺西分局報告臺灣雲林地方檢察署檢察官
    聲請簡易判決處刑。
　　理      由
壹、程序部分（關於證據能力）： 
　　按被告以外之人於審判外之言詞或書面陳述，除法律有規定
    者外，不得作為證據；被告以外之人於審判外之陳述，雖不
    符刑事訴訟法第159條之1至第159條之4規定，而經當事人於
    審判程序同意作為證據，法院審酌該言詞陳述或書面陳述作
    成時之情況，認為適當者，亦得為證據，同法第159條第1項
    、第159條之5第1項定有明文。查本判決所引用被告以外之
    人於審判外之言詞或書面陳述，檢察官、被告陳鴻明於本院
    準備程序及審理時均陳明同意作為證據使用，本院審酌該等
    言詞或書面陳述作成時並無違法或不當之情況，亦無違法取
    證等瑕疵，且與待證事實具有關聯性，認以之作為證據應屬
    適當，均有證據能力。
貳、實體部分： 
一、被告坦承有於事實欄所示時、地食用藥酒後，騎乘A機車搭
    載友人外出上班而行駛於道路，並於上開時、地與李旻穎駕
    駛之B車發生前揭擦撞之交通事故，經警獲報到場處理時，
    測得其吐氣所含酒精濃度達每公升0.24毫克等情，惟否認有
    違反刑法第185條之3第1項第1款之駕駛動力交通工具而吐氣
    所含酒精濃度達每公升0.25毫克以上罪嫌，辯稱：我的酒測
    是每公升0.24毫克，從我家到車禍的地方約300公尺，大概
    騎車2分鐘，回推不應該加到起訴書所載的每公升0.288毫克
    這麼多，且這次喝完酒後，我早上起床去洗臉覺得很有精神
    ，不知道體內還有酒精，車禍後我膝蓋兩邊都痛，我在做平
    衡測試時，才會站不穩，我不是故意要酒駕，希望可以判輕
    一點等語。
二、經查：
　㈠被告於事實欄所示時、地，酒後騎車上路而發生交通事故，
    經警獲報到場處理，對其實施酒測，測得其吐氣酒精濃度為
    每公升0.24毫克等情，業據被告於警詢、偵訊、本院準備程
    序及審理時坦承在案，核與證人李旻穎、丹亞妮於警詢時證
    述之情節相符（偵卷第8至9頁反面、第12至13頁面），並有
    雲林縣警察局臺西分局交通分隊道路交通事故當事人酒精測
    定紀錄表（偵卷第16頁）、財團法人台灣商品檢測驗證中心
    呼氣酒精測試器檢定合格證書（偵卷第18頁）、刑法第一百
    八十五條之三第一項第二款案件測試觀察紀錄表（偵卷第19
    頁及反面）、道路交通事故現場圖暨調查報告表㈠、㈡（偵卷
    第20至22頁）、李旻穎之雲林縣警察局臺西分局交通分隊道
    路交通事故肇事人自首情形紀錄表（偵卷第23頁）、被告之
    雲林縣警察局舉發違反道路交通管理事件通知單（偵卷第24
    頁）、車輛詳細資料報表（偵卷第25至26頁）、證號查詢汽
    機車駕駛人資料（偵卷第27至28頁）、雲林縣警察局勤務指
    揮中心受理110報案紀錄單（本院交簡上卷第123頁）、現場
    蒐證照片（偵卷第29至31頁反面）、被告進行平衡測試之影
    像翻拍照片（本院交簡上卷第125至143頁）暨勘驗筆錄、事
    故現場監視器影像翻拍照片（本院交簡上卷第145至159頁）
    在卷可參，是此部分事實，首堪認定。
　㈡被告雖以前詞置辯，然刑法第185條之3第1項第1款乃「抽象
    危險犯」，只須行為人客觀上吐氣所含酒精濃度已達每公升
    0.25毫克，且主觀上具有酒後駕駛動力交通工具之犯意即已
    構成，說明如下：
  ⒈就客觀要件部分：
　①起訴意旨依交通部運輸研究所於77年8月間對國人進行實驗研
    究指出每人每小時體內酒精含量代謝率為每公升0.0628毫克
    ，計算被告於本案肇事時之吐氣酒精濃度應為每公升0.2888
    毫克（計算式：0.24MG/L＋0.0628MG/L÷60×46≒0.288MG /L，
    小數點第3位以下四捨五入），惟關於體內酒精代謝率，另
    有法務部法醫研究所所載之研究結果，依卷附法務部法醫研
    究所94年2月15日第0000000000號函（本院簡上卷第203頁）
    所載：因人體之代謝作用，血液中酒精濃度通常每小時下降
    約10至20MG/DL（註：即0.010％至0.020％）…血中酒精濃度約
    為呼氣酒精濃度之2,000倍等語，據此換算吐氣酒精濃度通
    常每小時下降約0.05至0.1MG/L。而針對人體呼氣酒精濃度
    代謝率應如何推算一節，考量人體酒精代謝之快慢，與飲酒
    人之年齡、體重、性別、身體疲勞程度、健康狀況、吸收能
    力及飲酒時間等息息相關，本有因人、因時而異之可能性及
    誤差值存在，若採集的樣本不同，亦有可能獲得不同之酒精
    代謝率，在無法確知被告個人吐氣酒精代謝率數值之情況下
    ，依罪證有疑利歸被告法則，應採用較有利於被告之酒精濃
    度代謝率即每小時0.05MG/L計算。
　②關於被告騎乘A機車自上開居住地外出上班的時間，於偵訊時
    供稱：我是早上7點整出發，騎乘不到1公里就發生車禍；（
    問：確定是早上7點整出發？是否有看錶？）每天早上都7點
    整出發等語（偵卷第55頁），於本院準備程序時則稱：我從
    家裡到車禍地點約300公尺，大約騎車2分鐘，發生車禍是7
    點多，但確切時間忘記了等語（本院簡上卷第46、47頁），
    復於本院審理時供稱：偵查中沒有翻譯人員，我實際上並非
    每天都7點出門，當天從住處騎車出來，沒有超過300公尺發
    生車禍，騎車不會超過6分鐘等語（本院簡上卷第224、225
    頁），比對卷附事故現場監視器影像翻拍照片（本院簡上卷
    第155頁），顯示發生車禍的時間為110年10月15日上午7時1
    5分許，此與被告前揭所述車禍發生的時間在早上7點多吻合
    ，故認被告A機車自上開居住地外出上班的時間為110年10月
    15日上午7時15分許稍早前某時許。嗣後，被告發生本案交
    通事故後，於同日上午7時46分許為警開始進行酒測，測得
    其吐氣所含酒精濃度達每公升0.24毫克（參前揭偵卷第16頁
    當事人酒精測定紀錄表），由此以觀，被告「發生車禍時」
    距離實施酒測時間約31分鐘，「騎乘A機車自上開居住地外
    出上班時」距離實施酒測時間則超過31分鐘，依上開可供參
    考之平均代謝率，回推被告於發生車禍時（此較不受被告記
    憶變化所影響），其吐氣所含酒精濃度為每公升0.2658毫克
    〈計算式：0.24MG/L+0.05（每小時平均代謝值）×（31/60）
    ≒0.2658MG/L，小數點第3位以下捨去〉，再以此回推被告騎
    乘A機車自上開居住地外出上班時，其吐氣酒精濃度應至少
    為每公升0.2658毫克，顯已逾前揭每公升0.25毫克之法定標
    準。
　③按102年6月11日修正刑法第185條之3第1項第1款所規定之不
    能安全駕駛罪，係以「吐氣所含酒精濃度達每公升0.25毫克
    或血液中酒精濃度達0.05％以上」為構成要件，依其立法理
    由之說明，係因不能安全駕駛罪係屬抽象危險犯，不以發生
    具體危險為必要，爰修正原條文第1項，增訂酒精濃度標準
    值，以此作為認定「不能安全駕駛」之判斷標準，以有效遏
    阻酒醉駕車事件發生，即確立「吐氣所含酒精濃度達每公升
    0.25毫克或血液中酒精濃度達百分之0.05以上」者，即已達
    不能安全駕駛之程度，故行為人飲用酒類而駕駛動力交通工
    具之情形者，是否已達「不能安全駕駛」之程度而構成犯罪
    ，自可就酒精濃度標準值予以衡酌，判斷是否已該當於不能
    安全駕駛罪。查被告於騎乘A機車行駛於道路及稍後發生交
    通事故時，吐氣所含酒精濃度均已逾前揭每公升0.25毫克之
    法定標準，已如前述，依據上開說明，應認被告騎乘A機車
    行駛道路時，已達刑法第185條之3第1項第1款所規定之不能
    安全駕駛情狀甚明。
  ⒉就主觀要件部分：
  ①按刑法第185 條之3第1項第1款之酒後不能安全駕駛罪為故意
    犯，行為人主觀上須對不法構成要件事實有所認識與意欲，
    始具備犯罪故意。申言之，行為人倘認識其服用酒類或其他
    相類之物，會致其吐氣或血液中含有酒精成分，且有意或容
    任在此種情況下駕駛動力交通工具，即具備犯罪故意。至行
    為人吐氣所含酒精濃度是否已達每公升0.25毫克或血液中酒
    精濃度已達0.05％以上之客觀處罰條件，行為人則無認識之
    必要。準此，被告縱於騎乘A機車上路時，自認仍意識清楚
    ，亦不知體內酒精濃度之確切數值已超過法定標準，仍無礙
    於本罪之成立（臺灣高等法院暨所屬法院105年法律座談會
    刑事類第21號法律問題審查意見及研討結果同此見解）。另
    按102年6月11日修正公布，102年6月13日施行之道路交通安
    全規則第114條第2款規定，汽車駕駛人飲用酒類或其他類似
    物後其吐氣所含酒精濃度達每公升0.15毫克或血液中酒精濃
    度達百分之0.03以上者，不得駕車，即是基於酒精對人體中
    樞神經系統有麻醉作用，為維護安全駕駛，而為之禁止規定
    。
  ②被告於歷次供述時均坦承本案騎乘A機車外出前有於事實欄所
    載時、地飲用酒類，關於飲（食）用何種酒類，有稱「喝2
    小杯玻璃杯的藥酒」（偵卷第11頁），亦有稱「飲用摻有酒
    類之中藥」（偵卷第40、41頁），又有稱「吃羊肉爐加米酒
    、加一點酒類」（本院簡上卷第47、217頁），另有稱「（
    問：之前說喝藥酒，不是吃羊肉爐？）兩種都有，羊肉爐是
    買回家裡吃的，藥酒倒到羊肉爐裡面」等語（本院簡上卷第
    218頁），綜此以觀，可知被告飲（食）用之酒類並非單一
    種類，是有藥酒及米酒兩種；酌以被告供陳自己此次是第4
    次酒駕被查獲等情（本院簡上卷第218頁），被告對於飲酒
    後會致其吐氣或血液中含有酒精成分，且體內酒精是需要一
    定時間才能代謝完畢之情形，理應有所認知，而被告就此次
    飲酒後騎乘A機車之情形，係供陳：我是於110年10月14日下
    午5時許開始飲酒，是羊肉爐加米酒，藥酒有倒到羊肉爐裡
    面，吃完羊肉爐與藥酒大約凌晨12時去睡覺，隔天（15日）
    早上7點多出門，幾分鐘後發生車禍等語（本院簡上卷第47
    、217、218、224頁），則其案發前之睡眠時間不超過8小時
    許，依被告所述飲（食）用兩種酒類之狀況，可見酒精濃度
    非低，本未必能於睡眠時間8小時期間完全代謝完畢，是認
    被告騎乘A機車時，對於自己體內之酒精濃度尚未代謝完畢
    乙情，應有所認識，猶執意騎乘A機車行駛於道路上，主觀
    上具有酒後駕駛動力交通工具之故意甚明。被告空言抗辯騎
    乘A機車行駛於道路之際，自認自己已經休息過後，很有精
    神，不知酒精濃度未退，而無酒駕之故意，並不足採。
  ㈢綜上所述，被告駕駛動力交通工具而吐氣所含酒精濃度達每
    公升0.25毫克以上之公共危險犯行，事證應屬明確，應依法
    論罪科刑。
三、論罪科刑：
  ㈠按行為後法律有變更者，適用行為時之法律，但行為後之法
    律有利於行為人者，適用最有利於行為人之法律，刑法第2
    條第1項定有明文。本件被告行為後，刑法第185條之3之規
    定業經修正，並於111年1月28日公布，於同年1月30日施行
    ，修正前刑法第185條之3第1項第1款規定「駕駛動力交通工
    具而有下列情形之一者，處2年以下有期徒刑，得併科20萬
    元以下罰金：吐氣所含酒精濃度達每公升零點二五毫克或
    血液中酒精濃度達百分之零點零五以上。」修正後則規定「
    駕駛動力交通工具而有下列情形之一者，處3年以下有期徒
    刑，得併科30萬元以下罰金：吐氣所含酒精濃度達每公升
    零點二五毫克或血液中酒精濃度達百分之零點零五以上。」
    經比較新舊法結果，修正後刑法第185條之3第1項第1款規定
    將法定刑，由「2年以下有期徒刑，得併科20萬元以下罰金
    」提高為「3年以下有期徒刑，得併科30萬元以下罰金」，
    並無較有利於行為人之情形。依上說明，本件自應適用被告
    行為時法即修正前刑法第185條之3第1項第1款之規定。
  ㈡核被告所為，係犯修正前刑法第185條之3第1項第1款之駕駛
    動力交通工具而吐氣所含酒精濃度達每公升0.25毫克以上罪
    。
　㈢刑之加重：
　⒈大法官釋字第775號解釋文揭示：刑法第47條第1項規定：「
    受徒刑之執行完畢，或一部之執行而赦免後，5年以內故意
    再犯有期徒刑以上之罪者，為累犯，加重本刑至二分之一。
    」有關累犯加重本刑部分，不生違反憲法一行為不二罰原則
    之問題。惟其不分情節，基於累犯者有其特別惡性及對刑罰
    反應力薄弱等立法理由，一律加重最低本刑，於不符合刑法
    第59條所定要件之情形下，致生行為人所受之刑罰超過其所
    應負擔罪責之個案，其人身自由因此遭受過苛之侵害部分，
    對人民受憲法第8條保障之人身自由所為限制，不符憲法罪
    刑相當原則，牴觸憲法第23條比例原則。於此範圍內，有關
    機關應自本解釋公布之日起2年內，依本解釋意旨修正之。
    於修正前，為避免發生上述罪刑不相當之情形，法院就該個
    案應依本解釋意旨，裁量是否加重最低本刑。又依上述解釋
    理由書之說明，所謂「一律加重最低本刑，致個案過苛部分
    ，不符憲法罪刑相當原則及比例原則」之情形，應是指「因
    累犯加重之規定致無法處以最低法定本刑，使行為人所受之
    刑罰超過其所應負擔罪責」之個案（最高法院109年度台上
    字第714號刑事判決參照）。再者，法院於審酌被告是否適
    用累犯規定而加重其刑時，訴訟程序上應先由檢察官就前階
    段被告構成累犯之事實，以及後階段應加重其刑之事項，主
    張並具體指出證明方法後，法院才需進行調查與辯論程序，
    而作為是否加重其刑之裁判基礎。前階段構成累犯事實為檢
    察官之實質舉證責任，後階段加重量刑事項為檢察官之說明
    責任，均應由檢察官分別負主張及具體指出證明方法之責。
    倘檢察官未主張或具體指出證明方法時，可認檢察官並不認
    為被告構成累犯或有加重其刑予以延長矯正其惡性此一特別
    預防之必要，且為貫徹舉證責任之危險結果所當然，是法院
    不予調查，而未論以累犯或依累犯規定加重其刑，即難謂有
    應調查而不予調查之違法(最高法院110年度台上大字第5660
    號裁定意旨參照)。
　⒉被告前因不能安全駕駛之公共危險案件，經本院分別以109年
    度港交簡字第135號判決、109年度港交簡字第368號判決，
    分別判處有期徒刑3月、2月確定，嗣經裁定定應執行刑為有
    期徒刑4月，於110年7月27日易科罰金執行完畢等情，有臺
    灣高等法院被告前案紀錄表（本院簡上卷第249至253頁）在
    卷可按，並經被告供承在案（本院簡上卷第226頁），其受
    徒刑之執行完畢，5年以內故意再犯本案有期徒刑以上之罪
    ，為累犯。而查，檢察官於聲請簡易判決處刑書已載明被告
    曾有首揭前科紀錄，有被告刑案資料查註記錄表（內容同前
    揭臺灣高等法院被告前案紀錄表）在卷可參，其於受有期徒
    刑執行完畢，5年內故意再犯有期徒刑以上之罪，為累犯，
    請求參酌大法官釋字第775號解釋意旨，依刑法第47條第1項
    規定，加重其刑等語，公訴人並補充主張：被告之前已經因
    酒駕被判過刑，這次判刑有期徒刑5月是適當的等語（本院
    簡上卷第227頁），經本院審酌被告於上開同類型案件執行
    完畢後，理應產生警惕作用而避免再犯罪，卻更犯本案法定
    刑為有期徒刑以上之罪，足認其刑罰反應力薄弱，本案不因
    累犯之加重致被告所受刑罰因而受有超過其所應負擔罪責，
    及使其人身自由因而受過苛侵害之情形，適用累犯規定加重
    ，核無大法官釋字第775號解釋所稱「不符合罪刑相當原則
    、抵觸憲法第23條比例原則」之情形，爰依刑法第47條第1
    項之規定加重其刑。
　⒊最高法院刑事大法庭110年度台上大字第5660號裁定亦揭示：
    「本院刑事大法庭之裁定，除因依法院組織法第51條之10規
    定，對提案庭提交之案件有拘束力外，基於預測可能性及法
    安定性之精神，並無溯及既往之效力。故本裁定宣示前各級
    法院所踐行之訴訟程序及裁判，與本裁定意旨不符者，尚無
    從援引為上訴或非常上訴之理由。是以，於本裁定宣示前，
    下級審法院在檢察官未主張或盡其舉證、說明責任之情形下
    ，業依職權調查，因而論以累犯，本乎前科形成累犯處斷刑
    或作為宣告刑事由之裁量，只須滿足其一，其評價即足，上
    級審法院自不能據以撤銷原判決」等語。原審同上開⒉之認
    定，認為被告本案犯行構成累犯，並依法加重其刑，而原審
    係於111年4月27日最高法院110年度台上大字第5660號裁定
    作成前即為判決，已無從依上述裁定意旨，命檢察官主張構
    成累犯之事實及應加重其刑之事項並具體指出證明方法，是
    本案檢察官於原審判決前雖未就被告應加重其刑之事項，具
    體指出證明方法，惟上開累犯之認定，為經原審依職權調查
    後，認符合累犯之要件後所為之處刑，本院自不能以此撤銷
    原審判決，併此敘明。
  ㈣撤銷改判之理由：
　⒈刑事審判之量刑，旨在實現刑罰權之分配正義，故法院對科
    刑判決之量刑，應符合罪刑相當原則，使罰當其罪，以契合
    人民之法律感情，此於刑法第57條明定科刑時應審酌一切情
    狀，尤應注意該條所列各款情形，以為科刑輕重之標準，否
    則即難謂適法。
　⒉被告提起上訴指摘原審量刑過重，並表示：起訴書主張的酒
    測值加太多了等語。原審認被告犯罪事證明確，予以論罪科
    刑，固非無見，惟原審未能審酌上開法務部法醫研究所函所
    載較有利於被告之酒精濃度代謝率（即每小時0.05MG/L計算
    ），認定被告酒後駕車之初期吐氣酒精濃度為每公升0.288
    毫克，本有未洽，其據此所酌量之刑度自非無瑕疵可指，經
    本院審酌被告之犯罪情節等一切情狀（詳後述），認為原審
    判處被告有期徒刑5月，量刑稍嫌過重，被告上訴指摘量刑
    過重為有理由，原判決既有上揭可議之處，即屬無可維持，
    應予以撤銷改判。
  ㈤爰審酌酒後不駕駛動力交通工具已經政府傳媒廣為宣導，且
    刑法第185條之3規定迭經修正加重，立法者顯然有意以重罰
    嚇阻酒駕歪風，而被告除前揭構成累犯之前科外，亦曾於11
    0年間因違背安全駕駛之公共危險案件，經本院於110年8月2
    日以110年度港交簡字第119號判決判處有期徒刑4月確定，
    此有前揭被告前案紀錄表在卷可憑，更當知悉酒精成分對人
    之意識能力具有不良影響，酒後駕駛動力交通工具對一般往
    來之公眾及駕駛人自身皆具有高度危險性，若因此肇致交通
    事故，極可能傷及無辜用路人身體，甚或直接剝奪他人之性
    命，此種結果堪信非被告所樂見，日後所衍生之賠償責任更
    恐非被告能夠負荷，竟仍漠視自己安危，罔顧公眾安全，再
    次為本件酒後騎乘機車行駛於道路之犯行，導致自己與乘客
    丹亞妮均受傷，法治觀念薄弱，並不可取；衡以其酒後騎乘
    A機車上路時，吐氣酒精濃度至少為每公升0.2658毫克，雖
    已對於道路交通安全產生一定危害，但酒醉狀況尚非極為嚴
    重，且騎乘機車危險性較駕駛四輪以上車輛低，又參諸前揭
    現場監視器影像翻拍照片可知，本次交通事故係因證人李旻
    穎駕駛B車自被告騎乘之A機車左側超車過程中，兩車發生碰
    撞所致，實無從全然歸責於被告，被告亦因酒後騎車發生本
    次交通事故導致左膝蓋受傷，已讓被告自己在身體健康付出
    一定代價，另考量被告曾坦承犯行，事後又抗辯如前之犯後
    態度，暨被告自陳目前從事電焊工作，為國小畢業之教育程
    度，目前在臺與友人同住，泰國家中有女兒及孫子，需要被
    告匯款支付生活費之家庭及經濟狀況，檢察官、被告對量刑
    之意見等一切情狀，量處如主文所示之刑，並諭知易科罰金
    之折算標準。
  ㈥外國人受有期徒刑以上刑之宣告者，得於刑之執行完畢或赦
    免後，驅逐出境，為刑法第95條所明定。是否一併宣告驅逐
    出境，係由法院酌情依職權決定之，採職權宣告主義。而驅
    逐出境，係將有危險性之外國人驅離逐出本國國境，禁止其
    繼續在本國居留，以維護本國社會安全所為之保安處分，對
    於原來在本國合法居留之外國人而言，實為限制其居住自由
    之嚴厲措施。故外國人犯罪經法院宣告有期徒刑以上之刑者
    ，是否有併予驅逐出境之必要，應由法院依據個案之情節，
    具體審酌該外國人一切犯罪情狀及有無繼續危害社會安全之
    虞，審慎決定之，尤應注意符合比例原則，以兼顧人權之保
    障及社會安全之維護。經查，被告業經核發永久居留證，有
    其居留資料（偵卷第5頁）附卷可參，其雖因本案犯行受有
    期徒刑以上刑之宣告，惟審酌被告在我國有固定工作，亦表
    示：自己已經嚇到，只想會努力工作等語，卷內亦乏證據證
    明被告有繼續危害社會安全之虞，綜合考量被告之犯罪情節
    、性質、素行、生活狀況等情節，本院認尚無諭知於刑之執
    行完畢或赦免後將被告驅逐出境之必要，附此敘明。
五、應適用之程序法律：刑事訴訟法第455條之1第1項、第3項、
    第369條第1項前段、第364條、第299條第1項前段。
本案經檢察官乙○○聲請簡易判決處刑，檢察官顏鸝靚到庭執行職
務。
中　　華　　民　　國　　111 　年　　8 　　月　　24　　日
                  刑事第四庭    審判長法  官  梁智賢
                                      法  官  張恂嘉
                                      法  官  陳雅琪
以上正本證明與原本無異。　　　　　　　　　　　　　　　
不得上訴。
                                      書記官   陳怡心
中　　華　　民　　國　　111 　年　　8 　　月　　24　　日